# 被合并方商誉问题

提问人：dcjj 时间：2015-09-02 14:18:27
请教陈版主和各位大神：在企业合并时不考虑被合并方个别报表中的原有商誉，那么在编合并报表时，对被合并方个别报表做调整分录时，是不是借：资本公积 贷：商誉（被合并方个别报表中的账面价值）
；

回答人：chenyiwei
合并报表层面应先把被购买方自身报表上原有的商誉冲掉，再重新确认。至于冲掉时的对应项目是什么，只是一个中间过程，不影响最终的合并报表结果。